【裁判字號】    97,訴,838
【裁判日期】    970815
【裁判案由】    搶奪等
【裁判全文】
臺灣屏東地方法院刑事判決               97年度訴字第838號
公  訴  人  臺灣屏東地方法院檢察署檢察官
被      告  甲○○
                    （
被      告  丁○○
                    3
上列被告因搶奪等案件，經檢察官提起公訴（97年度偵字第3735
號）及移送併案審理（97年度偵字第4178號），被告於本院準備
程序中就被訴事實為有罪之陳述，經本院合議庭裁定由受命法官
獨任進行簡式審判程序，本院判決如下：
    主  文
甲○○犯搶奪罪，累犯，處有期徒刑拾月；又犯搶奪罪，累犯，
處有期徒刑拾月，應執行有期徒刑壹年肆月。
丁○○收受贓物，處有期徒刑月，如易科罰金，以新臺幣壹仟
元折算壹日，緩刑貳年，並應向公庫支付新臺幣肆萬元。
    事  實
一、甲○○前因犯詐欺、竊盜罪，分別經本院判處有期徒刑6 月
    （減為有期徒刑3 月）、3 月確定，經合併執行，於96年8
    月18日執行完畢。詎其猶不知悔改，仍意圖為自己不法之所
    有，分別於(一)97年5 月21日9 時30分許，騎駛車號PIX-663
    號重型機車，行經屏東縣南州鄉○○村○○路慈惠護專前，
    見丙○○獨自騎乘腳踏車經過該處，並將所有之皮包放置在
    腳踏車前方之置物籃內，認有機可趁，即以黑色口罩將上開
    機車車牌蓋住，騎車快速接近丙○○，進而搶奪丙○○所有
    之皮包1 只〔內有新台幣 (下同)13,500 元、門號00000000
    00號之黑色SAMSUNG 牌手機1 支、健保卡等物〕，得手後，
    將手機及現金1,000 元交給同行之友人丁○○收受，餘現金
    花用殆盡。丁○○明知甲○○交付之現金1000元及門號
    0000000000號之黑色SAMSUNG 牌手機1 支係來源不明之贓物
    ，竟基於收受贓物之犯意，予以收受並藏放在其位於高雄市
    苓雅區○地里○○路168 號3 樓之3 住處；(二)97年6 月1 日
    6 時30分許，騎駛上開機車行經屏東縣枋寮鄉內寮村新興橋
    旁之產業道路，見婦人乙○○○單獨在該處運動，認有機可
    趁，利用乙○○○拿毛巾擦汗時，從後面搶奪乙○○○脖子
    上的Ｋ金項鍊1 條，得手後發現該項鍊非純金項鍊，即將該
    條項鍊丟至附近之大水溝中。嗣經丙○○報警處理，調閱監
    視器畫面，循線查獲上情。
二、案經屏東縣政府警察局東港分局報請臺灣屏東地方法院檢察
    署檢察官偵查起訴及移送併案審理。
    理  由
一、本件被告甲○○、丁○○所犯係死刑、無期徒刑、最輕本刑
    為3 年以上有期徒刑以外之罪，其等於本院準備程序中就被
    訴事實為有罪之陳述，經法官告知被告簡式審判程序之旨，
    並聽取公訴人、被告之意見後，由本院合議庭依刑事訴訟法
    第273 條之1 第1 項規定，裁定由受命法官獨任進行簡式審
    判程序，先予敘明。
二、訊據被告甲○○、丁○○對於上開搶奪、收受贓物之犯罪事
    實供承不諱，核與證人即被害人丙○○、乙○○○於警詢、
    偵查中指證之情節大致相符，復有慈惠護專之監視器翻拍畫
    面11張、贓物認領保管單1 紙（丙○○領回黑色SAMSUNG 牌
    手機1 支）附卷可佐。足認被告自白核與事實相符，應堪信
    採。事證明確，被告2 人犯行均堪認定。
三、核被告甲○○所為，均係犯刑法第325 條第1 項搶奪罪，被
    告丁○○所為，係犯刑法第349 條第1 項收受贓物罪。被告
    甲○○2 次搶奪犯行，犯意各別，應予分論併罰。被告甲○○前因犯詐欺、竊盜罪，分別經本院判處有期徒刑6 月（減
    為有期徒刑3 月）、3 月確定，經合併執行，於96年8 月18
    日執行完畢，有臺灣高等法院被告前案紀錄表可稽，其於徒
    刑執行完畢後5 年以內故意再犯有期徒刑以上之本罪，應各
    應刑法第47條第1 項累犯規定加重其刑。審酌被告甲○○素
    行不佳，年青力壯，卻不思以己力工作賺取所需，竟行搶他
    人財物，行為誠屬不該，被告丁○○貪圖私利，收受贓物，
    行為亦屬不當，惟念被告2 人犯後均坦認犯行，尚有悔意等
    一切情狀，分別量處如主文所示之刑，並就被告甲○○部分
    定執行刑，及被告丁○○部分諭知易科罰金之折算標準。另
    被告丁○○未曾因故意犯罪受有期徒刑以上刑之宣告，有臺
    灣高等法院被告前案紀錄表可考，其因一時失慮致罹刑章，
    經此偵審程序並有期徒刑宣告之教訓，當知所警惕而無再犯
    之虞，本院認所受刑之宣告以暫不執行為當，爰依刑法第74
    條第1 項第1 款規定併予宣告緩刑2 年，以啟自新，另參酌
    其犯案情節，依刑法第74條第2 項第4 款規定，令其向公庫
    支付新臺幣（下同）4 萬元
四、據上論斷，應依刑事訴訟法第273 條之1 第1 項、第299 條
    第1 項前段，刑法第325 條第1 項、第349 條第1 項、第47
    條第1 項、第51條第5 款、第41條第1 項前段、第74條第1
    項第1 款、第2 項第4 款，刑法施行法第1 條之1 ，判決如
    主文。
本案經檢察官陳俊宏到庭執行職務。
中    華    民    國    97    年    8     月    15    日
                  刑事第三庭    法  官  趙家光
以上正本證明與原本無異。
如不服本判決應於收受本判決送達後十日內向本院提出上訴書狀，
其未敘述上訴理由者，並得於提起上訴後十日內向本院補提理由
書狀（均須按他造當事人之人數附繕本）「切勿逕送上級法院」
中    華    民    國    97    年    8     月    15    日
                                書記官  陳勃諺
附錄本案論罪科刑條文
中華民國刑法第325條第1項
意圖為自己或第三人不法之所有，而搶奪他人之動產者，處 6 月
以上5 年以下有期徒刑。
中華民國刑法第349條第1項
收受贓物者，處 3 年以下有期徒刑、拘役或 5 百元以下罰金。


司法院資訊處製作；財團法人民間司法改革基金會備份。
